臺灣嘉義地方法院民事判決
110年度訴字第126號
原      告  孫文智  
被      告  嘉義市經國新城D社區管理委員會

法定代理人  孫淑華  
訴訟代理人  李昶欣律師
複代理人    陳宗翰律師
上列當事人間確認會議決議無效事件，在民國110年10月21日言
詞辯論終結，本院判決如下：     
    主  文
一、確認嘉義市經國新城D社區於民國97年12月3日區分所有權人
    會議所為「本次區分所有權人分配停車位後，除住戶互相協
    議更改外，不再另作更動作業」決議無效。
二、被告應提供如附表二所示文件交予原告閱覽、影印。
三、原告其餘之訴駁回。
四、訴訟費用由被告負擔三分之二，其餘由原告負擔。　　　　
　　事實及理由
甲、程序方面：
一、訴狀送達後，原告不得將原訴變更或追加他訴，但擴張或減
    縮應受判決事項之聲明者，不在此限，民事訴訟法第255條
    第1項第3款有明文規定。本件原告於起訴時原聲明：⒈確認
    被告民國97年12月3日嘉義市經國新城D社區（下稱本件社區
    ）區分所有權人會議紀錄第10條第2項第(2)款「本次區分所
    有權人分配停車位後，除住戶互相協議更改外，不再另作更
    動作業」決議事項（下稱本件97年決議）無效。被告應遵照
    102年7月5日嘉義市政府府工使字第1025030991號函核備的
    本件社區住戶規約附件11、12停車位使用管理辦法「於每年
    12月10日至25日執行停車位抽籤，抽籤完後一週内將當年之
    清潔費一次繳清」的規定，於判決確定後依規約立即執行停
    車位抽籤作業。⒉被告應提供本件社區自93年成立到現在的
    如附表一所示文件給原告閱覽及影印。之後，在110年9月6
    日具狀變更聲明為：⒈確認本件97年決議無效。⒉被告應依10
    2年7月5日嘉義市政府府工使字第1025030991號函核備之本
    件社區住戶規約附件11、12停車位使用管理辦法「於每年12
    月10日至25日執行停車位抽籤，抽籤完後一週内將當年之清
    潔費一次繳清」的規定，立即執行109年度停車位抽籤作業
    。⒊被告應提供本件社區自93年成立到現在的如附表二所示
    文件給原告閱覽及影印（見本院卷二第375頁）。原告上述
    聲明的變更，與前述法律規定相符，應該准許。
二、次按確認法律關係之訴，非原告有即受確認判決之法律上利
    益者，不得提起之，民事訴訟法第247條第1項前段定有明文
    。所謂即受確認判決之法律上利益，係指法律關係之存否不
    明確，原告主觀上認其在法律上之地位有不安之狀態存在，
    且此種不安之狀態，能以確認判決將之除去者而言，若縱經
    法院判決確認，亦不能除去其不安之狀態者，即難認有受確
    認判決之法律上利益（最高法院52年台上字第1240號裁判意
    旨參照）。原告主張本件社區區分所有權人會議所為的本件
    97年決議無效，為被告所否認，而該決議持續適用至今，對
    原告使用汽車停車位的權利有所規範及限制，此不明確的狀
    態可以確認判決解決，則原告提起本件訴訟自有確認利益，
    合先敘明。
乙、實體方面：
一、原告主張：          
（一）本件97年決議應為無效決議：
　  ⒈93年間，本件社區共有140戶，其中18戶是國防部所有尚未
      售出，而本件社區停車位共計128格。考量每戶住戶的停
      車位使用權均等及公平性，在94年，才會在本件社區規約
      約定每年12月10日至25日抽籤決定停車位。被告依據94年
      的本件社區住戶規約第35條約定的授權，訂立附件11本件
      社區人員及汽（機）車進出與停車位使用管理辦法、附件
      12本件社區地下室停車位抽籤辦法（下合稱停車位管理及
      抽籤辦法），規定每年12月10日至25日抽籤決定停車位。
      並且依據區分所有權人會議決議載明於94年的本社區住戶
      規約後，函送嘉義市政府核備。因此停車位管理及抽籤辦
      法應視為本件社區住戶規約的一部分，本件社區全體住戶
      應該共同遵守。
　  ⒉但本件社區在97年12月3日召開97年區分所有權人會議，又
      作成「本次區分所有權人分配停車位後，除住戶互相協議
      更改外，不再另作更動作業」的決議。
　  ⒊依據前述說明，停車位管理及抽籤辦法與本件社區住戶規
      約效力相同，如果要修正或變更時，應該也要經區分所有
      權人會議決議，並且在決議後修正規約內容，避免產生爭
      議。此外，依據公寓大廈管理條例第23條第2項第2款規定
      ，如果是有關各區分所有權人對建築物共用部分及其基地
      的使用收益權及住戶對共用部分使用的特別約定事項，要
      載明在規約才生效力。
　  ⒋本件97年決議是在一般臨時動議提案，且沒有進行修改、
      變更規約的情事，當天也沒有進行變更規約的議程，則本
      件97年決議沒有依據法定程序修改，也沒有載明在本件社
      區住戶規約，所以本件97年決議自始不生效力。此外，本
      件97年決議內容違反停車位管理及抽籤辦法，依據民法第
      56條第2項規定，為自始、當然無效的決議。且97年決議
      侵害國防部18戶未售出戶使用地下室停車空間的權利，違
      反比例與公平原則。
 （二）被告依照102年社區規約所附的停車位管理及抽籤辦法，
       應立即執行109年度停車位抽籤作業：
　　⒈94年社區規約所附的停車位管理及抽籤辦法在沒有依法定
      程序變更或刪除前，仍然是有效的規約，被告應有遵守的
      義務。再者，102年社區住戶規約附件11本件社區人員及
      汽（機）車進出與停車位使用管理辦法、附件12本件社區
      地下室停車位抽籤辦法與94年社區規約所附的停車位管理
      及抽籤辦法內容完全相同，並與102年住戶規約一併函送
      嘉義市政府備查，並且發送本件社區全體住戶，供全體住
      戶共同遵守。
　　⒉因此從94年起訂立的停車位管理及抽籤辦法，一直到102年
      都是有效，且從時序來看，97年本件決議已經被102年社
      區規約所附的停車位管理及抽籤辦法取代。停車位管理及
      抽籤辦法是現行有效規約，所以被告應該依照102年規約
      所附的停車位管理及抽籤辦法中「於每年12月10日至25日
      執行停車位抽籤，抽籤完後一週内將當年之清潔費一次繳
      清」的規定，立即執行本件社區109年度的停車位抽籤。
（三）原告有權利可以閱覽及影印（翻拍）本件社區如附表二所
      示文件：
    ⒈公寓大廈的管理，是為了維持集合住宅的居住機能，充分
      發揮其社會及經濟功能的一切經營活動而言，公寓大廈的
      區分所有權人依公寓大廈管理條例規定，以住戶大會選任
      管理委員會及管理委員，並依法律規定及住戶公約管理及
      維護公寓大廈，管理委員會及管理委員受公寓大廈住戶全
      體委託，管理委員會並不是與住戶有隸屬關係，其行使職
      權，自應為全體住戶利益，提高居住及生活品質，又本於
      社區自治理念及精神，有關管理之事務及資訊，應力求公
      開及透明，並受全體住戶之監督。
    ⒉住戶即公寓大廈區分所有權人，是屬於公寓大廈管理條例
      第35條規定的利害關係人，本於關注社區管理事務而認為
      必要時，向管理委員會請求閱覽或影印規約、公共基金餘
      額及相關會計憑證暨會議紀錄等資料，管理負責人或管理
      委員會就應該提供，並沒有審酌利害關係人主觀上認為須
      閱覽或影印上開資料必要性的權限。因為公寓大廈管理條
      例第35條的立法目的是賦予利害關係人，可以請求閱覽或
      影印規约等相關資料的權利，同時賦予管理負責人或管理
      委員會提供上開資料之義務，故該條文的「必要時」，應
      由利害關係人自行決定，不是由管理負責人或管理委員會
      決定。
    ⒊原告是本件社區的區分所有權人，是屬於公寓大廈管理條
      例第35條規定的利害關係人，在109年10月19日以嘉義市○
      ○路○○○○○○000000號，向被告請求閱覽公寓大廈管理條例
      第35條規定相關資料，卻遭被告拒絕。因此原告依公寓大
      廈管理條例第35條規定，請求被告應提供如附表二所示文
      件，供原告閱覽及影印，有法律上依據。
（四）聲明：
    ⒈確認本件97年決議無效。
    ⒉被告應依102年7月5日嘉義市政府府工使字第1025030991號
      函核備之嘉義市經國新城D社區住戶規約附件11、12停車
      位使用管理辦法「於每年12月10日至25日執行停車位抽籤
      ，抽籤完後一週内將當年之清潔費一次繳清」的規定，立
      即執行109年度停車位抽籤作業。
    ⒊被告應提供本件社區自93年成立到現在的如附表二所示文
      件給原告閱覽及影印（翻拍）。
二、被告答辯：
（一）本件97年決議沒有違反94年、102年本件社區住戶規約：
    ⒈94年本件社區住戶規約第3條第4項第1款、第3款分別明文
      約定：「（一）地下室停車位：應由每戶一車位抽籤分配
      之，...並負擔該停車位應繳之使用費...。」、「（三）
      本社區汽、機車停車位使用管理辦法由管理委員會訂定之
      ，其停車位使用契約格式如附件二」。
    ⒉而被告在94年依據前開規約的授權規定，分別訂定停車位
      管理及抽籤辦法，其中附件11本件社區人員及汽（機）車
      進出與停車位使用管理辦法的第2條第1項規定：「住戶每
      年（94年於抽籤日起至94年12月31日止）以抽籤獲得本社
      區地下室車位使用權；95年起每年停車位使用權為每年1
      月1日至12月31日止。另每年於12月10日至25日間，擇日
      公告抽籤日期」。附件12本件社區地下室停車位抽籤辦法
      第3條規定：「如所抽的車位籤不合意者，需等住戶抽完
      籤後，再另行抽籤，以1次為限」。因此本件社區每年就
      停車位抽籤是依照停車位管理及抽籤辦法等規定。
    ⒊本件社區共有122戶住戶，又本件社區於地下一、二層，分
      別設置58、74個停車位，合計132個停車位。其中地下二
      層停車格編號第39、49、71、72號等4個停車位，當時是
      約定歸由國防部使用；地下二層編號73、74號的停車位因
      高度不足，沒有辦法停放汽車；地下一層編號第35號的停
      車位因為位於車道旁，考量車輛進出危險，沒有使用；地
      下一層編號第20、24、31號等3個停車位，因為停車格都
      是位於變電箱旁邊，如果停放會占用車道，也沒有使用，
      所以有前開共計10個停車格沒有作為停車位使用，予以扣
      除後，還有122個停車位，每一住戶都能至少分配到一個
      停車位。
    ⒋94年本件社區住戶規約第3條第4項第1款約定地下室停車位
      應由每戶一車位抽籤分配的目的是為了公平分配停車位供
      住戶使用，而且本件社區在94年7月16日時，完成第一次
      停車位抽籤作業，每一住戶以抽籤方式至少分配到1個停
      車位。因為停車位數量足夠，已如前所述，事實上沒有抽
      籤的必要，並且本件社區住戶數量龐大，如果依照原先制
      定的停車位管理及抽籤辦法進行每年抽籤作業，不只是勞
      民傷財，住戶也必須每年重新適應新停車位，更必須配合
      彼此時間進行更換車位作業，如果遇到有住戶長期外出或
      是無法聯繫的情形，更換停車位的作業更會有拖延的情況
      。考量前述的情形，97年區分所有權人會議才會決議本件
      97年決議，以避免每年停車位都要更換的混亂情況。
    ⒌依照最高法院92台上字第2517號民事判決意旨，公寓大廈
      區分所有權人會議，主要是為區分所有建物内各區分所有
      權人的利害關係事項所召開，其決議是多數區分所有權人
      意思表示一致的行為而發生一定私法上的效力，因此，區
      分所有權人會議所作成的決議，自應成為全體共同遵守之
      規範，而拘束全體區分所有權人，並且本件區分所有權人
      會議是本件社區的最高意思機關。而本件97年決議是區分
      所有權人決議在97年抽籤後就依該次抽籤定之，就應遵照
      全體區分所有權人的意思，以本件97年決議為日後停車位
      管理的規範。
    ⒍本件社區在94年時已經完成停車位抽籤，且每一住戶都分
      配到停車位，則本件97年決議所謂的不再另作更動作業與
      本件社區規約第3條第4項第1款「地下室停車位應由每戶
      一車位抽籤分配之」的規定並沒有衝突。且本件97年決議
      是就被告訂立的停車位管理及抽籤辦法的修正與補充，並
      不是修正本件社區住戶規約，也沒有違反94年、102年本
      件社區住戶規約的情事，因此原告主張本件97年決議因為
      違反被告訂立的停車位管理及抽籤辦法而無效一事，不可
      以採信。
    ⒎被告94年訂立的停車位管理及抽籤辦法，就每年抽籤更換
      停車位部分，從本件97年決議作成之日起，因為違反區分
      所有權人會議決議，依照公寓大廈管理條例第37條規定，
      解釋上當然就自動失效，因此從97年起本件社區停車位的
      管理應該遵照本件97年決議所規範，不再另作抽籤更動停
      車位作業。
    ⒏綜上，本件97年決議並沒有違反94年、102年本件社區住戶
      規約的情事，則原告主張本件97年決議依照民法第56條第
      2項規定當然自始無效一事，沒有法律上依據。
（二）被告不需要依照102年住戶規約辦理停車位抽籤作業：
　　⒈102年的本件社區規約雖然仍然保有停車位管理及抽籤辦法
      ，且與94年社區規約所附停車位管理及抽籤辦法內容相同
      ，沒有修正，並且送嘉義市政府核備。但是把住戶規約送
      請主管機關核備，並不具有生效性質，縱使被告把住戶規
      約和停車位管理及抽籤辦法向嘉義市政府核備，並不代表
      本件97年決議失其效力，原告主張本件97年決議的效力被
      102本件社區住戶規約覆蓋一事，沒有法律上依據。
　　⒉94年社區規約所附的停車位管理及抽籤辦法所規定的停車
      位每年抽籤的效力，已經在97年被本件97年決議所中斷，
      原告主張94年停車位管理及抽籤辦法從94年起一直到現在
      都沒有中斷一事，不足以採信。
　　⒊102年社區規約所附的停車位管理及抽籤辦法因為違反本件
      97年決議，是自動失其效力，縱使被告102年間把前開沒
      有修正的停車位管理及抽籤辦法向嘉義市政府報備，也沒
      有辦法回復其效力。所以被告不須要依照102年停車位管
      理及抽籤辦法辦理抽籤作業。
（三）對於原告請求被告提供附表二所示的文件給原告閱覽及影
      印，沒有意見，但原告必須依照本件社區文件閱覽規則向
      被告申請閱覽附表二所示的文件，才符合程序。
（四）原告購買本件社區的專有部分時，買賣契約內有附設停車
      位，原告雖然主張因為不滿意其停車位位置，要抽籤更換
      等語。但是本件97年決議可以由住戶互相協議更換，原告
      卻捨棄不用，要用訴訟方式主張以抽籤方式更換停車位，
      但是縱使原告勝訴，也沒有辦法確定原告可以取得更佳的
      停車位置，所以原告提起本件訴訟有權利濫用的事實。
（五）聲明：原告之訴駁回。
三、法院的判斷：
（一）本件97年決議無效：
    ⒈有關公寓大廈、基地或附屬設施之管理使用及其他住戶間
      相互關係，除法令另有規定外，得以規約定之。規約除應
      載明專有部分及共用部分範圍外，下列各款事項，非經載
      明於規約者，不生效力：二、各區分所有權人對建築物共
      用部分及其基地之使用收益權及住戶對共用部分使用之特
      別約定。公寓大廈管理條例第23條第1項、第2項第2款有
      明文規定。
    ⒉依照94年住戶規約第3條第4項第1款、第3款約定：「㈠地下
      室停車位：應由每戶一車位抽籤分配之。...㈢本社區汽機
      車停車位使用管理辦法由管理委員會訂定之，其停車位使
      用契約格式如附件二」（見本院卷一第154頁）；第35條
      則約定「一、共用部分及約定共用部分之使用管理事項，
      本規約未規定者，得授權管理委員會另定『管理辦法』，其
      效力與本約效力相同，全體住戶應共同遵守，俾利推行」
      （見本院卷一第167頁）。被告並訂立本件社區人員及汽
      （機）車進出與停車位使用管理辦法、本件社區地下室停
      車位抽籤辦法作為規約附件11、12（見本院卷一第180至1
      81頁）。
    ⒊可見本件社區已於規約中明定屬於共用部分的停車空間的
      使用、管理，授權由管理委員會制定停車位管理及抽籤辦
      法，且與規約相同，有拘束全體區分所有權人的效力。又
      本件社區住戶規約第3條第4項第1款約定，及附件11、12
      停車位管理及抽籤辦法，自94年訂立以來均未修正，為雙
      方所不爭執（見本院卷二第372頁）。所以，原告主張關
      於本件社區停車位的使用、管理，應依住戶規約及被告審
      議通過的停車位管理及抽籤辦法加以規範等語，自屬有理
      。
    ⒋本件社區在97年12月3日召開97年區分所有權人會議，通過
      臨時動議決議「本次區分所有權人分配停車位後，除住戶
      互相協議更改外，不再另作更動作業」，為雙方所不爭執
      ，並有本件社區97年度區分所有權人會議紀錄在卷可佐(
      見本院卷一第17至18頁)。又本件社區之後未將本件97年
      決議列入本件社區住戶規約，也為雙方所不爭執（見本院
      卷二第371頁），則本件97年決議既然未經修訂規約的程
      序，自然僅具決議的效力，而非成為規約的內容。
    ⒌公寓大廈之區分所有權人會議乃全體區分所有權人組成之
      最高意思機關，主要係為區分所有建物內各區分所有權人
      之利害關係事項所召開，其決議係屬多數區分所有權人意
      思表示一致之行為而發生一定私法上之效力，其性質與民
      法社團總會相同，法理上自得援用民法有關社團總會決議
      之相關規定，而類推適用民法第56條之規定（最高法院92
      年度台上字第9號民事判決意旨參照）。又總會決議之內
      容違反法令或章程者，無效，民法第56條第2項有明文規
      定。所以，如果區分所有權人會議的決議違反法令或規約
      時，就應屬無效。
    ⒍本件社區住戶數共有140戶，又本件社區停車位實際規劃完
      成的車位為132位，為雙方所不爭執（見本院卷二第358頁
      、第383頁），並且有規約附件一規約標的物件登錄表、
      圖說、國防部政治作戰局110年6月15日國政眷服字第1100
      131694號函在卷可以證明（見本院卷一第33頁、本院卷二
      第337至342頁）。可見本件社區94年社區規約就公寓大廈
      停車位不足一事早已明定，應由全體住戶採行公平且公開
      抽籤的方式決定車位的分配。而本件97年決議不再採行抽
      籤方式分配車位的使用，而是由當時已分配到車位的區分
      所有權人繼續永久使用該車位，決議內容已違反原始規約
      上開規定。且該決議內容，將讓決議前已抽籤分配到車位
      的住戶可繼續永久使用各該車位，決議前未抽籤分配到車
      位的住戶則無法使用社區停車位，則本件97年決議已嚴重
      限制未分配到車位的區分所有權人使用車位的權利，甚至
      達喪失車位使用權的程度，違反公平原則。所以，原告主
      張本件97年決議依照民法第56條第2項規定，應屬無效，
      就有依據。
（二）原告主張被告應辦理109年度停車位抽籤作業，為無理由
      ：
    ⒈原告主張依照規約請求被告辦理109年度停車位抽籤作業。
      但是，94年住戶規約第3條第4項第1款、第3款約定：「㈠
      地下室停車位：應由每戶一車位抽籤分配之。...㈢本社區
      汽機車停車位使用管理辦法由管理委員會訂定之，其停車
      位使用契約格式如附件二」；規約附件11本件社區人員及
      汽（機）車進出與停車位使用管理辦法的第2條第1項規定
      ：「住戶每年（94年於抽籤日起至94年12月31日止）以抽
      籤獲得本社區地下室車位使用權；95年起每年停車位使用
      權為每年1月1日至12月31日止。另每年於12月10日至25日
      間，擇日公告抽籤日期」，規定每年抽籤取得地下室停車
      位及抽籤日期；規約附件12經國新城D社區地下室停車位
      抽籤辦法規定「一、依社區分棟（甲、乙、丙）分別公開
      抽籤決定。二、地下室一、二樓所有車位數量依棟別放於
      抽籤箱內供住戶抽籤。三、如所抽的車位籤不合意者，須
      等住戶抽完籤後，再另行抽籤，以一次為限。四、依使用
      者付費原則，抽有停車位者每月須繳交清潔費200元，採
      年繳方式收費共計2400元。五、抽籤後一週內未繳清潔費
      者，即喪失該停車位之使用權，管委會依權責將該停車位
      重新分配。七、爾後每年12月10日至25日間，擇日公告抽
      籤日期，抽完籤後一週內將當年之清潔費一次繳清」，是
      規定本件社區地下室停車場抽籤的相關作業規範。
    ⒉所以，規約第3條僅是表明本件社區地下室停車位應抽籤分
      配，並依照附件11、12停車位管理及抽籤辦法等規定處理
      ，且規約只是全體住戶共同遵守事項，並非可作為民事上
      請求權的基礎，原告依此主張請求被告辦理109年度地下
      室停車位抽籤作業，就不可採。 　
（三）被告應交付附表二所示文件給原告閱覽及影印：
    ⒈利害關係人於必要時，得請求閱覽或影印規約、公共基金
      餘額、會計憑證、會計帳簿、財務報表、欠繳公共基金與
      應分攤或其他應負擔費用情形、管理委員會會議紀錄及前
      條會議紀錄，管理負責人或管理委員會不得拒絕，公寓大
      廈管理條例第35條有明文規定。
    ⒉又有關得依公寓大廈管理條例請求閱覽或影印規約、會計
      憑證、會計帳簿等文件的利害關係人應是指法律上利害關
      係之人，區分所有權人及住戶均屬之。本件原告既為本件
      社區的區分所有權人，當然可以行使公寓大廈管理條例第
      35條所規定的權利。
    ⒊而且，被告對於原告請求交付如附表二所示文件給原告閱
      覽及影印也沒有爭執（見本院卷二第360頁），所以，原
      告這部分的主張，就有依據。至於原告請求翻拍上開資料
      ，但公寓大廈管理條例第35條僅規定利害關係人得「影印
      」文件，並沒有可以請求翻拍文件資料的依據，原告依此
      主張，就無法准許。
（四）原告提起本件訴訟並非權利濫用：
　　⒈權利之行使，不得違反公共利益，或以損害他人為主要目
      的，民法第148條第1項有明文規定。民法第148條權利之
      行使，不得以損害他人為主要目的之規定，係在限制權利
      人行使權利，專以損害他人為主要目的。若當事人行使權
      利，雖足使他人喪失利益，苟非以損害他人為主要目的，
      即不受該條規定之限制（最高法院86年度台上字第1807號
      裁判意旨參照）。
　　⒉被告雖然辯稱原告已經有很好的停車位，卻提起訴訟請求
      全部抽籤，可能會導致自己抽不到停車位，原告主張顯然
      有權利濫用等語。但是，原告為本件社區的區分所有權人
      ，本件97年決議與社區規約不一致，雙方有所爭議，原告
      以本件97年決議無效為由提起確認之訴，顯然是攸關自身
      使用停車位權益事項為主張，縱使對於社區住戶權益有所
      影響，並非專以損害社區住戶為目的，另依照公寓大廈管
      理條例第35條，原告有權請求被告交付文件閱覽影印，原
      告此部分請求是有法律依據且是正當權利行使，自無權利
      濫用情事。被告此部分辯解，就無法採信。至於原告其餘
      請求，既經本院駁回，自毋庸論述遭駁回部分有無權利濫
      用情事，在此敘明。
四、結論，原告訴請確認本件97年決議無效，及交付附表二所示
    文件給原告閱覽、影印，均有理由，應該准許，超過的部分
    ，就沒有理由，應該駁回。
五、本件事證已經明確，兩造其餘攻擊、防禦方法及所舉證據，
    經本院審酌後，認為不影響本件判斷的結果，就不一一論列
    。另原告請求調查109年12月12日嘉義市政府核備本件社區1
    09年住戶規約函文、附件資料及自109年迄今與被告所有往
    來公文資料，要確認109年本件社區住戶規約有無修正，但
    因雙方都不爭執109年本件社區住戶規約並無修正，所以此
    部分就無調查必要，一併敘明。
六、訴訟費用負擔之依據：民事訴訟法第79條。
七、據上論結，原告之訴一部有理由，一部無理由，因此判決如
    主文。
中　　華　　民　　國　　110 　年　　11　　月　　18　　日
                  民事第一庭  法　官　吳芙蓉
以上正本係照原本作成　　　　　　　　　
如對本判決上訴須於判決送達後20日內向本院提出上訴狀 
如委任律師提起上訴者，應一併繳納上訴審裁判費。 　　　　
中　　華　　民　　國　　110 　年　　11　　月　　22　　日
　　　　　　　　　　　　　　  書記官　王立梅                          
附表一：
項次 名稱 備       註 1 嘉義市經國新城D社區管理組織章程  2 嘉義市經國新城D社區印鑑章  3 93年起到現在區分所有權人會議記錄、簽到簿及代理出席的委託書  4 管理委員會所有函文(包括收、發文)  5 嘉義市經國新城D社區從93年起到現在的每月收入、支出費用明細總表  6 各戶管理費收款存根或證明  7 各項費用支出核准請款單與單據  8 93年起到現在銀行存摺明細（含新舊銀行存簿）  9 93年起到現在的住戶欠繳管理費紀錄統計表  
附表二：
項次 名稱 備       註 1 93年起到現在的嘉義市經國新城D社區規約（含歷次修訂）  2 93年起到現在的區分所有權人會議記錄  3 93年起到現在管理委員會會議記錄  4 嘉義市經國新城D社區從93年起到現在的會計憑證、會計帳簿及財務報表  5 93年起到現在的住戶欠繳公共基金（管理費）與應分攤紀錄表及其他應負擔費用情形 含地下室停車位清潔費收費紀錄